臺灣高等法院刑事判決
109年度上訴字第1823號
上  訴  人  
即  被  告  黃雅婷




選任辯護人  方怡靜律師
上列上訴人因違反毒品危害防制條例案件，不服臺灣基隆地方法
院109年度訴緝字第2號，中華民國109年3月25日第一審判決（起
訴案號：臺灣基隆地方檢察署108年度偵字第975號、第1787號）
，提起上訴，本院判決如下：
    主  文
上訴駁回。
    事  實
一、黃雅婷與曾凱達（原審判刑確定）原為男女朋友關係，黃雅
    婷於民國108年1月3日下午3時44分許，單獨攜帶曾凱達所使
    用搭配門號0000000000號之OPPO廠牌手機（型號R15，IMEI
    碼：000000000000000號）駕車外出，適徐國瑋（綽號豬哥
    ）撥打該門號欲購買甲基安非他命（各次對話詳如附表所示
    ），黃雅婷遂單獨基於販賣第二級毒品之犯意，與徐國瑋相
    約在基隆市中正區壽山路之「中正公園」某處交易，嗣兩人
    於同日下午4時31分許通話後碰面，黃雅婷將甲基安非他命1
    小包交予徐國瑋，並告知徐國瑋該包甲基安非他命價值新臺
    幣（下同）1千元而販賣該包甲基安非他命，惟徐國瑋表明
    領錢後再付款而暫時賒欠，迄今仍未給付上開價金。
二、嗣因員警對上開門號執行通訊監察，繼於108年1月28日對黃
    雅婷、曾凱達執行搜索，因而在曾凱達車上扣得前述OPPO手
    機及上開門號之SIM卡等物，並拘提黃雅婷、曾凱達到案接
    受調查，始循線查悉上情。
三、案經基隆市警察局移送臺灣基隆地方檢察署檢察官偵查起訴
    。　　
    理  由
一、證據能力：
　　本件認定事實所引用之卷證資料（包含人證、物證、書證，
    詳下述及者），並無證據證明係公務員違背法定程序所取得
    ，與本案亦有自然之關連性，公訴人、被告黃雅婷及其辯護
    人迄至本案言詞辯論終結，均不爭執該等卷證之證據能力或
    曾提出關於證據能力之聲明異議，本院認引為證據為適當，
    是依刑事訴訟法第159條之5等規定，下述認定事實所引用之
    證據方法均有證據能力，合先敘明。
二、認定事實：
　㈠被告於本院雖坦承使用曾凱達上開手機與徐國瑋有附表所示
    之對話，並駕車前往中正公園與徐國瑋見面，當場交付甲基
    安非他命1小包給徐國瑋，並告知此包毒品1千元等事實，但
    否認販賣第二級毒品犯行，辯稱：並無販賣毒品給徐國瑋之
    意，只是因為徐國瑋是男友曾凱達的朋友，看他急著用毒品
    想解救他，給他毒品後，是他問多少錢，我說我買1千元，
    他說領錢之後再給我錢，我說不用不用就走了。辯護人為被
    告答辯稱：被告並無販賣第二級毒品之意，徐國瑋亦從未交
    付價金，被告亦從未向徐國瑋索討，只是為了打發徐國瑋而
    把被告自己前一天買的毒品拿給徐國瑋等語。
  ㈡被告於本院坦認之上開客觀事實，其於偵訊及原審審理時亦
    始終供承無誤，證人徐國瑋於警詢、偵訊及本院審理時亦分
    別證述明確（見偵975卷二第12至17頁警詢筆錄、第27至29
    頁指認資料、第53至55頁偵訊筆錄、本院卷第257至262頁筆
    錄），並有附表所示對話之通訊監察譯文（見偵975卷二第4
    3至46頁）、原審法院核發之通訊監察書（見偵975卷一第13
    3頁）、基隆市○○區○○路0號道路監視錄影擷取畫面（被告駕
    駛曾凱達名下車牌號碼000-0000號自小客車前往中正公園與
    徐國瑋碰面)及基隆市警察局刑警大隊108年1月28日搜索扣
    押筆錄在卷可查，且有扣案曾凱達所使用之上開手機及門號
    SIM卡為憑，此部分客觀事實並無疑義。
　㈢被告確實基於販賣第二級毒品之意而交付該包甲基安非他命
    予徐國瑋：
　⒈證人徐國瑋於偵訊時便已具結證稱：向被告買安非他命（按
    即甲基安非他命，下同）成功過1次，向曾凱達買過，但沒
    有成功，因為曾凱達一直跑來跑去、碰面沒東西，「（問：
    沒東西為何要碰面？）打電話都說先碰面。電話內不會講」
    ；附表都是我跟被告的對話，我跟被告買1千元的安非他命
    ，當天我沒帶錢去，我說再給她等語；當檢察官質疑其所述
    與被告及曾凱達不符時，其仍證稱：「我照實陳述」。此等
    偵訊結證，核與其警詢所述相符，其於本院審理中亦具結證
    稱：偵訊所述實在，只看過被告這1次，當時被告有說這包
    跟別人拿1千元，我有跟被告說領錢要給妳，但她沒打給我
    跟我要、我也沒有跟她聯絡；我打電話給她男友，是要找她
    男友要買安非他命，我跟被告是因為找不到她男友，我當下
    很急，問她有沒有，她就丟給我，我也不知道她的意思，我
    自己的想法是我有領錢要給她這樣，「（問：所以你開口說
    之後會領錢給她，就是因為你認為這包安非他命是用買的，
    所以要付錢？）對，這是我想的」，「（問：當你說之後會
    領錢給她時，被告有無講什麼？）沒有，講完就走了，我當
    時自己也很急」等語。
　⒉依據上開徐國瑋歷次證詞，此次徐國瑋自始就是要循著先前
    與曾凱達進行毒品交易之模式，打曾凱達的電話給曾凱達購
    買甲基安非他命，而且在電話中不會明講目的，都說要約碰
    面而已，意指曾凱達亦知徐國瑋之暗示，只是碰面後不見得
    能交易成功而已，但依附表所示對話及被告所坦認，當天4
    通電話都是由被告接聽，徐國瑋此次之前根本未曾見過被告
    ，不可能有任何交情可言，自然不會改變其初始目的，轉而
    向被告無償索討毒品，其亦證稱：這包是用買的，要付錢，
    只是當天沒付而已即可得證，則徐國瑋係以買入毒品之意而
    收下該包被告交付之毒品甚明，只是當場賒欠後迄今仍未付
    款而已。
　⒊而就被告此方而言，對照依法監聽而得之附表所示雙方對話
    內容，雖該4則通話中，雙方都沒有具體提及任何毒品或交
    易之字眼，但是，第一，被告在編號1通話就已經表明：沒
    關係，你可以說；你有要忙嗎？怎麼不跟我一起去？你是要
    找他（按指曾凱達）是嗎？還是我回來的時候再打給你？因
    為我現在用他手機、因為他休了啊等語，從未表明自己只是
    偶然間拿起曾凱達電話或請徐國瑋自己另外再跟曾凱達聯繫
    ，顯然被告有代替曾凱達處理徐國瑋此次來電事宜之意思；
    第二，同樣編號1之通話，被告除了確認徐國瑋是要找曾凱
    達外，還主動明講「你很急嗎？」，從未向徐國瑋問明來意
    ，明明自己要外出，卻無端先邀徐國瑋一同開車前往某處，
    繼又表示自己回來後再打給徐國瑋，接著編號2、3之通話，
    2人不斷確定彼此位置所在，要決定碰面地點，被告還語帶
    保留暗示稱「那邊（成功加油站OK店）有點那個」、「你覺
    得OK的地方，但不要太多人」、「三兄弟會不會太多人了」
    等語，最終雙方敲定在中正公園碰面，在被告明明已經開車
    外出還要繞去載女性朋友之情形下，被告顯然不用透過徐國
    瑋明確告知便已明瞭其來電用意，而且再不方便都願意與徐
    國瑋碰面；第三，徐國瑋於偵訊時便證稱自己與曾凱達不熟
    、沒聯絡，路上遇到留電話而已，於本院亦證稱自己只認識
    被告之男友，顯然知悉被告與曾凱達間之男女朋友關係，當
    徐國瑋與曾凱達通話目的只有可能是要進行毒品交易即徐國
    瑋向曾凱達購買毒品甲基安非他命，且雙方交易模式又只是
    在電話中約碰面而不會明講毒品交易，被告卻能在不經徐國
    瑋明示或暗示下自行明瞭其來意，2人碰面後，徐國瑋亦從
    未證稱被告有向其詢問來意，顯然被告係因其與曾凱達當時
    之男女朋友關係而知悉徐國瑋與曾凱達間之上開毒品交易模
    式，則編號1通話被告所言「你很急嗎？」指的就是「你很
    急著要毒品（安非他命）嗎？」而非「你很急著要找曾凱達
    嗎？」被告也才會在曾凱達休息之情況下，拿著曾凱達的手
    機、開著曾凱達的車，欲代替曾凱達完成該次毒品交易而與
    徐國瑋在中正公園碰面並交付甲基安非他命1小包。
　⒋被告雖於本院辯稱是徐國瑋一直打電話來覺得很煩、自己不
    知道徐國瑋的想法、跟他通話只是一直拖延時間、因為曾凱
    達與女生曖昧而趁他睡覺時拿他手機出來看、因為自己不會
    路邊停車而想約空曠的地方云云，然承上⒊之所述，附表所
    示2人之通話內容及語意，完全與被告所言南轅北轍、大相
    逕庭，被告大可以不接電話、就算接了大可以三言兩語打發
    徐國瑋要其自己再打給曾凱達、大可以明講自己有事很急改
    天再說、大可以問清楚徐國瑋到底一直打給曾凱達要幹嘛、
    就算決定約碰面了也大可以再中途爽約或改約別天，被告有
    這麼多種一般人拿別人手機面對陌生來電之合理應對模式，
    而且來電之人被告根本不認識，連敷衍、應付之必要都沒有
    ，被告捨此不為，卻與其禮貌稱呼「大哥」之徐國瑋有附表
    所示之通話，全無辯護人所謂「手忙腳亂」之跡象，2人見
    面後，被告又交付甲基安非他命1小包，還講到這包自己買
    或價值1千元，被告臨訟卻辯稱自己沒有販賣毒品之意思，
    只是看徐國瑋很難過、自己又很急、想解救他才給他毒品云
    云，此等辯解，核與卷存事證及常理嚴重背離，其誰能信？
    是相較之下，當以徐國瑋前揭始終一致又有㈡之物、書證補
    強之指證證詞為合理可信，被告於警詢、偵訊及原審之自白
    （見偵975卷一第73頁警詢、卷二第219、220頁偵訊、原審
    訴緝字卷第69、87、88頁筆錄）方與事實相符，被告確實基
    於販賣第二級毒品之意而交付該包甲基安非他命予徐國瑋，
    僅當場默示同意徐國瑋賒欠價金，事後並未或尚未向其索討
    價金而已。
　㈣被告主觀上有販賣毒品牟利之犯意，且毒品交易業已既遂：
　⒈按販賣毒品係違法重罪行為，當非可公然為之，而每次買賣
    之價量，可能隨時依雙方關係深淺、資力、需求量及對行情
    之認知、來源是否充裕、查緝是否嚴謹、購買者被查獲時供
    述購買對象之可能風險之評估等情形，而異其標準，非可一
    概而論，除被告坦承犯行或價量俱臻明確外，難察得實情。
    況依一般民眾普遍認知，毒品價格非低、取得不易，且毒品
    之非法交易，向為政府查禁森嚴且重罰不寬貸，依照常理，
    苟無利可圖，應無甘冒被查緝法辦重刑之危險，平白無端從
    事販毒之交易，是以有償販賣毒品者，除非另有反證，證明
    其出於非營利之意思而為，尚難因無法查悉其買進、賣出之
    差價，而推諉無營利之意思（最高法院100年度台上字第507
    8號判決意旨參照）。
　⒉雖依被告於本院所述，被告亦有可能係基於無償轉讓或平價
    轉讓之意思而交付自己前一天以1千元向綽號「猴子」之男
    子（詳下供出毒品來源部分之所述）所購得之甲基安非他命
    1小包，然承前所述，被告完全沒見過徐國瑋，雙方毫無交
    情可言，徐國瑋都是打來找曾凱達購買毒品，亦即必須出錢
    價購而非能無償向曾凱達討要毒品，當場徐國瑋亦對被告表
    明此次錢先欠著，符合被告理當認知徐國瑋與曾凱達間所存
    在之毒品交易關係，被告亦提及該包毒品1千元，而有藉此
    告知徐國瑋買賣金額之意思，如被告有意贈與，根本不必談
    到錢，直接走人便是，何況被告於警詢及偵訊中均稱自己有
    事先秤重過，表示其對交付之毒品到底有多重並非漠不關心
    或從不介意，且雙方其實花了將近1個小時通話後才終於碰
    到面，如徐國瑋真的毒癮發作甚至在提藥中，理當無法長時
    間開車、與人多次通電話但又各有間隔且應答始終清晰、切
    題，併依據前揭常情事理之說明，被告從105年間起就有施
    用毒品之紀錄，本應清楚知悉販毒罪及其查緝之嚴、之重，
    自無可能甘冒遭牽扯上販毒重罪而被查辦之風險，僅係欲贈
    與或平價轉讓毒品而交付該甲基安非他命1小包予毫無交情
    之徐國瑋，被告主觀上當有販毒牟利之犯意甚明。
　⒊按刑事法之販賣毒品罪而言，出賣人將販賣物之所有權交付
    移轉於買受人，即具備販賣罪構成要件之所有要素，而為犯
    罪既遂。本件雖被告當場因徐國瑋表示要先行賒欠應付之價
    金而未多所表示便離去，應認被告有同意賒欠之意思，但依
    據前揭說明，被告既已交付甲基安非他命1小包予買方徐國
    瑋，販賣第二級毒品之犯行業已既遂，即便徐國瑋迄今仍未
    交付價金，亦不影響既遂事實之認定；至於辯護人辯稱被告
    從未向徐國瑋索討，便可認定被告並無販賣該包毒品之意云
    云，然此一推論與上述各項積極事證並不符合，徐國瑋於10
    8年2月1日即被員警通知到案說明本件交易，被告更早於108
    年1月28日便因員警搜索曾凱達在場而被約談問及本件之事
    （見偵975卷一第67頁警詢筆錄），本案查獲與本件毒品交
    易時間不過相隔20幾日，被告自有可能僅係尚未向徐國瑋催
    討而已，尚不能僅因此一事實遽認被告並非基於販毒之犯意
    而交付毒品，辯護人此等所辯，並非可採。
　㈤綜上，本案事證明確，被告於本院所辯不實，前此之自白當
    為屬實，其犯行堪以認定，自應依法論科。　　
三、論罪：
  ㈠查被告行為後，毒品危害防制條例第4條及第17條第2項於109
    年1月15日經總統華總一義字第10900004091號令修正公布，
    並自公布後6個月即於109年7月15日施行：
　⒈修正前毒品危害防制條例第4條第2項規定：「製造、運輸、
    販賣第二級毒品者，處無期徒刑或7年以上有期徒刑，得併
    科新臺幣1千萬元以下罰金。」修正後規定：「製造、運輸
    、販賣第二級毒品者，處無期徒刑或10年以上有期徒刑，得
    併科新臺幣1千5百萬元以下罰金。」修正後之刑度並未較有
    利於被告，依刑法第2條第1項前段規定，應適用行為時即修
    正前之毒品危害防制條例第4條第2項之規定。
　⒉修正前毒品危害防制條例第17條第2項規定：「犯第4條至第8
    條之罪於偵查及審判中均自白者，減輕其刑。」修正後之規
    定為：「犯第4條至第8條之罪於偵查及『歷次』審判中均自白
    者，減輕其刑。」此項修正，影響被告得否減輕其刑之認定
    ，修正前之規定並不以被告於歷次審判中均自白為必要，修
    正後則需偵查及歷次審判中均自白始得減輕其刑，修正後之
    規定並未較有利於被告，依刑法第2條第1項前段規定，應適
    用行為時即修正前之規定。
　㈡核被告所為，係犯修正前毒品危害防制條例第4條第2項之販
    賣第二級毒品罪。
　㈢被告販賣甲基安非他命前，非法持有甲基安非他命之低度行
    為，為販賣之高度行為吸收，不另論罪。
  ㈣被告於偵查及原審審理時均自白坦承本案犯行，雖於本院否
    認犯罪，但依據前揭說明，仍應依修正前毒品危害防制條例
    第17條第2項偵審自白之規定予以減輕其刑。
　㈤本案應予酌減後，再依法遞減其刑：
　⒈按刑法第59條所規定之酌量減輕其刑，係裁判上之減輕，必
    以犯罪之情狀顯可憫恕，認為科以最低度刑仍嫌過重者，始
    有其適用。又所謂「犯罪之情狀」，與同法第57條規定科刑
    時應審酌之一切情狀，並非有截然不同之領域，於裁判上酌
    減其刑時，應就犯罪一切情狀（包括第57條所列舉之10款事
    項），予以全盤考量，審酌其犯罪有無可憫恕之事由，即有
    無特殊之原因與環境，在客觀上足以引起一般同情，以及宣
    告法定低度刑，是否猶嫌過重等等，以為判斷。
　⒉查被告年紀尚輕、思慮難免不周，先前僅有施用毒品之前科
    ，除本案外並無其他販賣毒品之紀錄，此次僅代男友曾凱達
    販賣甲基安非他命1次予同為施用毒品人口之徐國瑋，毒品
    量少、金額低又尚未收取而無不法所得，與毒品中、大盤之
    犯罪情節明顯有別，僅係毒友間互通有無而已，再斟酌被告
    行為時懷孕、本案查獲後又已遠離曾凱達等事實，應認即便
    依修正前毒品危害防制條例第17條第2項之規定減輕其刑後
    ，至少仍應量處3年6月以上有期徒刑實屬過重，足以引起一
    般人之同情，爰適用刑法第59條規定，再予酌減其刑，並依
    法遞減之。
　㈥至於被告於本院所供毒品來源「猴子」其人，業據基隆市警
    察局函覆稱：被告於108年2月22日借提筆錄中供述之共犯為
    郭小菘（原審判刑確定，與本案被告單獨所犯無關）、毒品
    上游係陳世杰，並未指認上游係綽號「猴子」之人，另曾凱
    達早於108年2月19日借提筆錄中供述共犯為郭小菘、毒品上
    游係陳世杰、綽號「猴子」之李育驊，而李育驊、陳世杰移
    送地檢署偵辦後，李育驊死亡，檢察官另就陳世杰所涉於10
    7年11月、12月間販賣甲基安非他命予曾凱達之犯嫌，以罪
    嫌不足為由處分不起訴，此有上開函文與移送書等附件及陳
    世杰之不起訴處分書在卷可查（見本院卷第93至189頁、第2
    05至207頁），則承辦員警顯係先因曾凱達之供述而開始追
    查綽號「猴子」之李育驊，並非因被告供述毒品來源為綽號
    「猴子」之人，後又因李育驊死亡而未能查獲何案，且李育
    驊為警移送之涉嫌販毒時間（108年1月11日、17日），又晚
    於本案之犯罪時間，其不可能係本案被告之毒品來源，而陳
    世杰部分則經檢察官偵查後認犯罪嫌疑不足未能查獲，且非
    被告於本院陳述之本案毒品來源，是被告所供，自不符合毒
    品危害防制條例第17條第1項供出毒品來源因而查獲之要件
    ，無從援以減刑，併此指明。
四、上訴駁回之理由：
　㈠原審與本院同為有罪之認定，雖未及審酌上開毒品危害防制
    條例之新舊法比較，然原審適用被告行為時法，因結果並無
    不同，對判決不生影響，並不構成撤銷之原因（最高法院96
    年度台上字第270號判決意旨參照），是本院就上開瑕疵予
    以補充即可，則原審以被告罪證明確，適用刑事訴訟法第29
    9條第1項前段、（修正前）毒品危害防制條例第4條第2項、
    第17條第2項、刑法第11條、第59條之規定，並審酌被告無
    視國家對於杜絕毒品之禁令，獨自販賣甲基安非他命牟利，
    助長毒品之流通，惟考量被告年紀尚輕，因法治觀念不足而
    觸犯重罪，主觀惡性並非重大，且其於偵查之初即坦承犯行
    ，犯後態度尚可，兼衡被告自述為高中肄業、無業、曾兩度
    流產之智識程度及生活狀況，暨本案交易之毒品數量及被告
    之前科素行等一切情狀，量處有期徒刑1年9月；併就沒收部
    分說明：①扣案之OPPO廠牌R15手機（序號000000000000000
    號）及門號0000000000號SIM卡，係被告用以聯繫本案販賣
    甲基安非他命事宜所用之工具，爰依毒品危害防制條例第19
    條第1項規定宣告沒收。②其餘扣案之三星手機、SIM卡及現
    金，尚無證據證明與本案犯罪有關，爰不予宣告沒收。③被
    告迄未收取本案販賣毒品之價金，故無犯罪所得應予沒收或
    追徵之問題。經核原審上開認事用法及沒收之諭知均無違誤
    ，量刑亦無任何過重之處，原判決自屬可以維持。
　㈡被告上訴原請求再從輕量刑，於法有違，上開原審之宣告刑
    已係遞減其刑後之法定最輕刑，被告又翻供否認犯罪，辯解
    如上，業經本院逐一指駁，其犯罪事證明確，否認之辯解並
    不可採，至於被告初始請求給予緩刑自新機會，惟查，被告
    前因犯施用第二級毒品罪（即本案為警查獲後驗尿呈甲基安
    非他命陽性反應之案件），經原審法院以108年度基簡字第6
    07號判決判處有期徒刑2月確定，並於109年1月10日易科罰
    金執行完畢，此有本院被告前案紀錄表在卷可查，雖因該案
    執行完畢乃於本案被告行為後，故被告非受有期徒刑執行完
    畢再犯本案，不構成累犯，但於原審及本院裁判時均已係曾
    因故意犯罪受有期徒刑之宣告，且執行完畢尚未滿5年，因
    而不符合刑法第74條第1項第1、2款可斟酌給予緩刑之法定
    要件，亦即，凡在判決前已經受有期徒刑以上刑之宣告確定
    者，即不合於緩刑條件，被告犯罪時間之或前或後，在所不
    問，前已受有期徒刑之宣告，即不得於後案宣告緩刑，是原
    審未宣告緩刑並無違誤，被告此部分上訴請求於法不合，其
    上訴為無理由，應予駁回。
據上論斷，應依刑事訴訟法第368條，判決如主文。
本案經檢察官蕭擁溱提起公訴，檢察官羅建勛到庭執行職務。
中　　華　　民　　國　　109 　年　　11　　月　　24　　日
                    刑事第八庭  審判長法　官  陳世宗
                                      法　官  周明鴻
                                      法　官  吳勇毅
以上正本證明與原本無異。
如不服本判決，應於收受送達後20日內向本院提出上訴書狀，其
未敘述上訴之理由者並得於提起上訴後20日內向本院補提理由書
（均須按他造當事人之人數附繕本）「切勿逕送上級法院」。
                                      書記官  許家慧
中　　華　　民　　國　　109 　年　　11　　月　　25　　日
附表：
編號 通話時間 受話人（A） 發話人（B） 通話內容 通話地點 1 2019/1/3 下午 03：44：02 0000000000 曾凱達 （被告接聽）  IMEI： 00000000000000 0000000000 徐國瑋 A：喂 B：喂 A：嘿 B：他不在喔？ A：沒關係，你可以說 B：喔...你們在哪裡？ A：我現在...我要去成功加油站 B：你要去成功加油...，阿等一下勒？會不會回來七堵嗎？ A：恩...不一定，晚一點，「你很急嗎？」 B：喔，我好像看到你了 A：你在哪裡？ B：我在你後面阿，沒關係，你先去，等你回來再打給我 A：你有開車嗎？ B：我有開車阿 A：恩？那你有要忙嗎？ B：沒有阿 A：那怎麼不跟我一起去？ B：蛤？ A：那...你是要找他是嗎？ B：你說什麼？ A：我說你不是要找他嗎？ B：對阿對阿對阿 A：還是我回來的時候再打給你？ B：對阿，你回來... A：因為我現在在用他手...（應係指手機），因為他休了阿！ B：那你回來打給我 A：好 B：好，拜拜 A：拜拜 0000000000 基隆市○○區○○街00號0樓頂梯間 2 2019/1/3 下午 04：08：58 0000000000 曾凱達 （被告接聽）  0000000000 徐國瑋 A：喂，嘿，喂 B：喂 A：喂，大哥 B：喂喂喂 A：嘿，我有聽到 B：你在哪裡？ A：我現在一樣，在成功加油站這裡 B：那我們要約在哪裡？ A：我們約在...因為我現在的路線是我要先去和昌（指基隆市仁愛區仁三路上的和昌商旅）載人 B：去哪裡載？ A：先去廟口裡面載人，載人之後要去那個...瑞濱，所以... B：哪裡？ A：瑞濱 B：瑞濱喔，那麼遠喔 A：對對對，所以你要跟我約在哪裡？ B：恩...妳現在就要走了嗎？ A：蛤？ B：你現在就要從那邊走了嗎？ A：恩...還...對阿對阿 B：那我們約在...我先到成功（加油站）那邊我打給你好了 A：好阿 B：好，拜拜 0000000000 基隆市○○區○○路00號0樓樓頂 3 2019/1/3 下午 04：21：02 0000000000 曾凱達 （被告接聽）  0000000000 徐國瑋 A：喂 B：是不是OK店那邊？ A：那個...「先不要到那邊好不好？因為那邊有點那個...」 B：喔好，那你在哪裡？ A：我現在要去三兄弟 B：三兄弟...廟口喔？ A：廟口，對 B：好，然後哩，然後又要去那個喔... A：對阿，我要去瑞濱 B：這麼遠喔 A：還是你要上快速道路，然後到那個...因為我等一下也是會經過那個...那個什麼，還是我們要約在哪裡，「你覺得OK的地方，然後『不要太多人』...」 B：哈哈哈，那不然妳來「喜市」（徐國瑋戶籍為基隆市○○區○○路00巷00號0樓之0，該「喜事」社區即○○路00巷） A：蛤...那我們... B：好啦，不然我去找你好了啦 A：三兄弟會不會太多人了？ B：蛤？ A：因為我只是要去載一個女生而已 B：那到「喜市」阿，那邊...社區 A：我還要開到喜市，然後開到瑞濱？ B：旁邊就快速道路了，很快，哈哈哈 A：喜市喔，想一下喔，...恩...要不然我們約在「中正公園」好了 B：中正公園，好阿 A：恩 B：好，拜拜 A：好，拜拜　  000000000000基隆市○○區○○路00號 4 2019/1/3 下午 04：31：35 0000000000 曾凱達 （被告接聽）  0000000000 徐國瑋 （A跟身旁女子說：沒有時間了啦） B：喂 A：喂，嘿，你在哪裡？ B：中正公園阿，你知道剛... A：好，我馬上到，我馬上到，我剛剛才載到那個女生 B：我跟你說哪裡，剛上來...剛上來沒多遠，不是左邊會有個岔路開進來，你知道嗎？ A：剛上來左邊...有個岔...喔，你說... （A跟身旁女子說：那個...那個袋底左手邊有個小錢包嗎？）　  B：蛤？ A：等一下，等一下喔 B：好 A：等一下喔，嘿，你說什麼？ B：你轉上來有沒有...沒有多遠你就會看到左邊有個岔路開進來 A：我看看...你是說...你是說那個總...那個警察局斜坡上去，對不對？ B：對阿，你要先開上來中正公園有沒有，轉上來沒多遠，就看到左邊有一條岔路，轉進來 A：好，我知道，我知道那裡是哪裡，好，我馬上到，好，拜拜 B：拜拜 000000000000基隆市○○區○○路00號